臺灣高等法院刑事判決
110年度上訴字第3554號
上  訴  人  臺灣臺北地方檢察署檢察官
被      告  王契文



            蔡政宇





上  1   人
選任辯護人  喬政翔律師（法扶律師）          
上列上訴人因被告等詐欺等案件，不服臺灣臺北地方法院109年
度訴字第481號，中華民國110年10月25日第一審判決（起訴案號
：臺灣臺北地方檢察署108年度偵字第21415至21417號、109年度
偵字第3637號），提起上訴，本院判決如下：
    主  文
上訴駁回。
    理  由
一、公訴意旨略以：被告甲○○（下逕稱姓名）於民國108年4月間
    ，引薦同案被告唐崇祐（下逕稱姓名，所涉加重詐欺、洗錢
    犯行業經原審判決判處罪刑確定），參與另案被告庚○○（下
    逕稱姓名，所涉加重詐欺、洗錢犯行，業經臺灣新北地方法
    院以109年度審訴字第993號判決判處應執行有期徒刑2年）
    及暱稱「ZACK」真實年籍姓名不詳成年男子等人之具有持續
    性及牟利性之有結構性之3人以上詐欺集團犯罪組織，被告
    己○○（下逕稱姓名）則因積欠庚○○債務，於108年5月間經庚○○招募加入該詐欺集團，唐崇祐、己○○均擔任從事取款工作
    之車手。甲○○、唐崇祐及其餘本案詐欺集團成年成員間共同
    意圖為自己不法之所有，基於三人以上詐欺取財及洗錢之犯
    意聯絡，共同為如附表一所示之詐欺取財犯行；己○○則與詐
    欺集團成年成員間，共同意圖為自己不法之所有，基於3人
    以上詐欺取財及洗錢之犯意聯絡，依指示於附表二編號7所
    示時、地，接續提領戊○○遭詐欺所匯出之款項共新臺幣（下
    同）14萬9,000元後，將上開提領款項交予該詐欺集團成員
    ，再各自獲得報酬。嗣經附表一所示之人，發覺遭騙，報警
    處理而悉上情。因認甲○○就附表一均涉犯刑法第339條之4第
    1項第2款之三人以上共同詐欺取財罪及洗錢防制法第14條第
    1項之洗錢罪嫌，己○○就附表一編號4（即附表二編號7）涉
    犯刑法第339條之4第1項第2款之三人以上共同詐欺取財罪及
    洗錢防制法第14條第1項之洗錢罪云云。
二、按犯罪事實應依證據認定之，無證據不得認定犯罪事實；不
    能證明被告犯罪或其行為不罰者應諭知無罪之判決。刑事訴
    訟法第154條第2項及第301條第1項分別定有明文。認定不利
    於被告之事實，應依積極證據，倘積極證據不足為不利於被
    告事實之認定時，即應為有利於被告之認定，自不必有何有
    利之證據。事實之認定應憑證據，如未能發現相當證據，或
    證據不足以證明，即不能以推測或擬制之方法，以為裁判基
    礎。而認定犯罪事實所憑之證據，包括直接證據與間接證據
    。無論直接或間接證據，其為訴訟上之證明，須於通常一般
    之人均不致有所懷疑，可得確信其為真實之程度者，始可據
    為有罪之認定（最高法院30年上字第816號、40年台上字第8
    6號、76年台上字第4986號判例意旨參照）。又刑事訴訟法
    第156條第2項規定，被告或共犯之自白，不得作為有罪判決
    之唯一證據，仍應調查其他必要之證據，以察其是否與事實
    相符。又組織犯罪防制條例第12條第1項中段規定，訊問證
    人之筆錄，以在檢察官或法官面前作成，並經踐行刑事訴訟
    法所定訊問證人之程序者為限，始得採為證據；換言之，證
    人於警詢中之陳述，屬被告以外之人於審判外之陳述，於涉
    及違反組織犯罪防制條例之罪名，不具證據能力，不得採為
    判決基礎。另按所謂招募他人加入犯罪組織，解釋上必須招
    募者有使他人參與犯罪組織，而擴大犯罪組織之意，而被招
    募者亦對於其所參與之組織為犯罪組織有所認識，始符合本
    條規範之意旨；若僅是單純提供工作予他人，縱該工作與犯
    罪組織或對於該組織犯罪之進行有所助益者，行為人倘無招
    募他人使其成為犯罪組織成員之意欲，他人亦無加入犯罪組
    織之認識時，自不得以招募他人加入犯罪組織罪相繩。
三、公訴意旨認甲○○、己○○涉犯上開罪嫌，無非係以甲○○、己○○
    之供述，及唐崇祐之證述，與證人即另案被告辛○○之供述、
    證人即告訴人丁○○、乙○○、丙○○、戊○○（上開證人下逕均稱
    姓名）等指訴，暨丁○○之郵局帳戶存摺封面及內頁影本、乙○○之郵政及中國信託銀行自動櫃員機交易明細表、丙○○之玉
    山銀行帳戶存摺內頁影本及自動櫃員機交易明細表、戊○○之
    新北市樹林區農會匯款申請書、元大商業銀行股份有限公司
    108年7月30日元銀字第1080007722號函暨張家綺帳號000000
    00000000號帳戶（下稱張家綺帳戶）交易往來明細、臺灣土
    地銀行光復分行林梓涵帳號000000000000號帳戶（下稱林梓
    涵帳戶）客戶往來明細查詢資料、臺北富邦銀行陳瀅宇帳號
    000000000000號帳戶（下稱陳瀅宇帳戶）交易明細、熱點資
    料案件詳細列表、監視器影像翻拍照片等，為其主要論據。
四、訊據甲○○、己○○均堅決否認有何三人以上共同詐欺取財及洗
    錢犯行，甲○○辯稱：唐崇祐不是我介紹的，我完全沒有參與
    唐崇祐本案犯行、沒有參與本案詐欺集團，也不認識庚○○，
    檢察官無法提出證明我犯罪之證據，希望法官能還我清白等
    語（見本院卷第138、152至153、364至365頁）；己○○辯稱
    ：附表一編號4所示之時間，我還沒參與本案詐欺集團，且1
    08年5月3日凌晨0時許，我沒有在內湖大潤發等語（見本院
    卷第153、364頁），其辯護人則辯稱：依戊○○之金流紀錄，
    其遭詐欺款項係於108年4月30日至同年5月1日被提領，然己○○當時尚未參與本案詐欺集團，確實未於起訴書所指述之時
    、地領取戊○○受騙款項，該次領取之人為辛○○，檢察官指訴
    與事實不符，至於組織條例部分已在另案臺北地院109年度
    審簡字第422號判決處理過了等語（見本院卷第333至335、3
    49、365頁）。經查：
  ㈠甲○○部分
　⒈附表一編號1至4（即附表二編號1至7）之實際提款人非甲○○
　  附表一編號1至3所示被害人所匯贓款之實際提款人（即附表
    二編號1至6）均為唐崇祐，附表一編號4所示被害人所匯贓
    款之實際提款人（即附表二編號7）為辛○○、唐崇佑，附表
    一編號1至3部分業經唐崇祐坦承不諱，核與丁○○、乙○○及丙○○所為指述、證人陳瀅宇及張家綺（下均逕稱姓名）所為證
    述相合（見他7865卷一第337至381、403至407頁，他7865卷
    二第5至7頁，他3429卷三第3至8、353至361頁），且與甲○○
    及己○○於警詢及偵訊中所為供述、庚○○及辛○○所為證述並無
    齟齬（見他7865卷一第11至17、315至317、339至343頁，他
    7865卷二第141至145、147至149頁，少連偵59卷第120至123
    頁反面，偵6160卷第115至119頁，偵17887卷第9至15頁，偵
    29087卷第230至232頁，偵14470卷第15至20、157至161頁，
    偵37381卷第13至18頁，他4481卷第51至53、61至66頁，他
    字3429卷一第81至96、341至345、355至359頁，偵22184卷
    第51至56頁，偵25610卷第21至28頁，偵緝2172卷第65至67
    頁，偵36441卷第119至123頁，訴481字卷三第205至215頁）
    ，並有指認犯罪嫌疑人紀錄表、熱點資料案件詳細列表、監
    視器影像翻拍照片、內政部警政署反詐騙案件紀錄表、受理
    刑事案件報案三聯單、受理各類案件紀錄表、組織架構圖、
    提領熱點一覽表、丁○○之郵局帳戶存摺封面及內頁影本、乙○○之郵政及中國信託自動櫃員機交易明細表、自動櫃員機交
    易資料、丙○○之玉山銀行帳戶存摺內頁影本及自動櫃員機交
    易明細表、元大商業銀行股份有限公司108年7月30日元銀字
    第1080007722號函暨所附張家綺帳戶交易往來明細、108年7
    月5日元銀字第1080006836號函暨所附張家綺帳戶開戶基本
    資料及交易明細、台北富邦銀行股份有限公司108年7月4日
    北富銀集作字第1080002861號函暨所附陳瀅宇帳戶開戶基本
    資料及交易明細、中華郵政股份有限公司109年12月14日儲
    字第1090927022號函暨所附帳號00000000000000號帳戶（下
    稱尤慕斯沙撒帳戶）、帳號00000000000000號帳戶（下稱乙○○帳戶）基本資料及交易明細、玉山銀行個金集中部109年1
    2月25日玉山個（集中）字第1090154115號函暨所附帳號000
    0000000000號帳戶（下稱丙○○玉山銀行帳戶）開戶資料及交
    易明細、虛擬帳戶資料及交易明細、合作金庫商業銀行（下
    稱合作金庫）西屯分行110年4月23日合金西屯字第11000012
    83號函暨所附帳號0000000000000號帳戶（下稱林泳璋帳戶
    ）開戶資料及交易明細、台中商業銀行總行110年5月3日中
    業執字第1100011314號含暨所附帳號000000000000號帳戶（
    下稱江元暘帳戶）開戶資料及交易明細等在卷可佐（見他78
    65卷一第19至47、261、267、299至301、319至321、375、3
    89至391、395至397、399至401、413至421、425頁，他7865
    卷二第13至15、17至23、69至107、109至113、125頁，偵21
    416卷第65至67、69至91頁，偵21417卷第65至67、69至75頁
    ，他3429卷一第29至34、45至50、61至66、75至80、101至1
    06、119至124、135至140、153至158、167至172、179至184
    、193至198頁，他3429卷三第39至43、381至385頁，他3429
    卷四第273至278、287至292、305至310、325至330、343至3
    48、367至372、381至386、403至408頁，訴481卷二第199至
    203、219至225、457至461、463至469頁）在卷可參，至附
    表一編號4所示被害人所匯贓款之實際提款人（即附表二編
    號7）為辛○○、唐崇佑等情詳後敘，上開事實核先認定。
　⒉就附表一所示被害人遭詐欺過程，未見甲○○與實際提款車手
    有何犯意聯絡、分擔內部分工行為，事後亦未分配取得贓款
    ，理由如下：
　⑴依附表一編號1至3（即附表二編號1至6）負責提領贓款之唐
　　崇祐供稱：我參加庚○○（暱稱「美尻」）、劉宸瑋（暱稱「
    丹丹漢堡」）、辛○○（暱稱「保羅洛克」、阿勛）、暱稱「
    愛錢的狗」、「路達克里斯」、「ZACK」、「流德華」等人
    之群組，工作手機是庚○○給我的，附表二編號1至6均是由我
    提領，當天是庚○○叫我到臺北市文山區待命，到了後再由辛○○及「ZACK」指揮我提款，提款卡是辛○○在網咖拿給我，密
    碼是「ZACK」透過微信傳給我，辛○○負責把風，我領完錢後
    就把卡片跟錢均交給辛○○或「ZACK」或壬○○，報酬或由「ZA
    CK」、庚○○、辛○○或「流德華」交給我等語（見偵17678卷
    第15至24頁，偵14761卷第63至65、69至71頁，他7865卷一
    第291至296頁，他3429卷一第107至118、125至133、141至1
    51頁、341至345頁，偵36441卷第23至25頁，金訴6卷一第21
    3至220頁，羅東警卷第1至7頁，偵7444卷第8至10、13頁，
    偵6160卷第156至159頁），可知唐崇祐係先後依庚○○、辛○○
    及「ZACK」指示，領取提款卡、持以提領附表一編號1至3被
    害人遭詐得之贓款後，將贓款交由辛○○或「ZACK」或壬○○，
    報酬或由「ZACK」、庚○○、辛○○或「流德華」交與唐崇祐，
    然未說明「ZACK」、庚○○、辛○○或「流德華」是否針對此些
    詐欺被害人部分給付甲○○報酬，亦未提及附表一編號1至3部
    分與甲○○有何關聯性，附表一編號1至3過程中未見甲○○有何
    犯意聯絡、分擔內部分工及事後分配取得贓款。
　⑵依附表一編號4（即附表二編號7）負責提領贓款之辛○○供稱
    ：我依微信暱稱「ZACK」或庚○○指示，領取提款卡，又於附
    表二編號7所示時、地提款後，將贓款交與「ZACK」或庚○○
    等語（見偵37381卷第14至18頁，偵25610卷第22至28頁），
    可知辛○○係依庚○○或「ZACK」指示，領取提款卡、持以提領
    附表一編號4被害人遭詐得之贓款後，將贓款交由庚○○或「Z
    ACK」，然未說明「ZACK」、庚○○是否針對此詐欺被害人即
    戊○○部分給付甲○○報酬，亦未提及與甲○○有何關聯性，附表
    一編號4（即附表二編號7）過程中未見甲○○有何犯意聯絡、
    分擔內部分工及事後分配取得贓款。
  ⒊唐崇祐、辛○○、證人壬○○（下逕稱姓名）於警詢下列供述，
    均不得作為本案認定甲○○違反組織犯罪防制條例第4條第1項
    之招募他人加入犯罪組織等罪嫌之依據，查：
　⑴唐崇祐於警詢中固曾供稱：我在臉書上看到工作訊息「周領5
    萬至6萬，想要的趕快私訊」，我就聯繫臉書暱稱為「王文
    」之人(按指甲○○)，甲○○介紹我加入劉宸瑋（暱稱「丹丹漢
    堡」）、庚○○、辛○○或「流德華」，聽劉宸瑋或庚○○指示工
    作，我自該日起加入詐欺集團擔任提領車手等語（見偵1375
    0卷第32、36頁，偵22184卷第42、43頁，偵17887卷第23頁
    ，偵15027卷第10頁，羅東警卷第3、6、7頁，偵7444卷第8
    頁反面，偵6160卷第157至158頁，偵7444卷第13頁，他7865
    卷一第295頁，他3429卷一第115、117、130至132頁）。
　⑵辛○○於警詢中固曾供稱：我在臉書上看到甲○○張貼之工作訊
    息，而聯繫甲○○，甲○○帶我去找庚○○面試，在場還有唐崇祐
    ，庚○○告知我與唐崇祐工作內容為幫人領錢等語（見偵3738
    1卷第13至18頁，他7865卷一第11至17頁，他4481卷第61至6
    6頁，偵14470卷第15至20頁，偵22803卷第9至14頁，偵2908
    7卷第61至64頁，偵22184卷第51至56頁，偵25610卷第21至2
    8頁）。
　⑶壬○○於警詢供稱：唐崇祐、辛○○原本在甲○○的詐欺集團擔任
    車手，後面處不好，才由我改介紹給庚○○詐欺集團擔任車手
    工作等語（見他3429卷一第185至191頁）。
　⑷然上開唐崇祐、辛○○、壬○○於警詢中之陳述，屬被告（即甲○○）以外之人於審判外之陳述，於涉及違反組織犯罪防制條
    例之罪名，不具證據能力，組織犯罪防制條例第12條第1項
    中段定有明文，是上開警詢中證述不得作為本案認定甲○○違
    反組織犯罪防制條例第4條第1項之招募他人加入犯罪組織等
    罪嫌之依據。
　⒋唐崇祐、辛○○於偵查、原審審理時關於甲○○招募唐崇祐參與
    詐欺集團之供（證）述，前後不一、互為矛盾，亦與庚○○、
    壬○○於偵查、原審審理之證述不符，無從採信，理由如下：
　⑴唐崇祐於偵訊中、原審審理中，或供稱經甲○○認識辛○○，辛○○要我幫他老闆領錢等語（見偵14761卷第64頁），或供稱甲○○介紹我到臺北認識他朋友，他朋友再介紹我認識庚○○而加
    入詐欺集團擔任車手等語（見他7865卷二第137至138、143
    至144頁），或稱甲○○帶我去找壬○○，是壬○○（綽號「流德
    華」）介紹我加入詐欺集團等語（見偵緝2172卷第35至37頁
    ，偵36441卷第23頁，金訴6卷一第215頁，訴481卷三第197
    至205頁），關於甲○○招募唐崇祐參與詐欺集團之供（證）
    述，前後不一。
　⑵辛○○於偵查中或僅提及係庚○○找我做領錢工作等語，未提及
    甲○○（見偵緝2172卷第65至67頁），或稱甲○○帶我去認識壬○○，壬○○再帶我認識庚○○，唐崇祐也是庚○○管理的車手等語
    （見偵36441卷第119至121頁）；又於原審審理中證稱：曾
    與甲○○一同參與林偉杰組成之詐欺集團，之後其加入庚○○之
    本案詐欺集團，介紹人並非甲○○，我與壬○○認識是透過甲○○
    介紹，甲○○當時稱他那邊有工作，但沒有講是什麼工作，甲○○介紹我與壬○○認識的2、3個月後，我才透過壬○○加入庚○○
    之本案詐欺集團，我有與甲○○及唐崇祐一同去做買賣手機的
    工作，之後其去當車手，甲○○好像與壬○○有爭執，就沒有參
    與後續的事，甲○○不知道我與唐崇祐有加入庚○○之本案詐欺
    集團等語（見訴48卷三第210至215頁）。
　⑶庚○○於其所涉案件之歷次偵訊中，皆未曾提及甲○○參與本案
    詐欺集團，甚且表示不認識甲○○，也不認識「流得滑」（見
    偵6160卷第115至119頁，偵29087卷第230至232頁，偵29598
    卷三第55、57至60頁，他3429卷一第355至359頁），又於原
    審審理中證稱不認識甲○○，也沒有介紹辛○○和唐崇祐加入本
    案詐欺集團，我不知悉甲○○有無加入本案詐欺集團等語（見
    訴481卷三第206、207頁）。
　⑷壬○○於原審審理中證稱：甲○○說辛○○要賺錢，介紹辛○○、唐
    崇祐給我認識要做球板（即在網路上登載一些有沒有人要賭
    博），後來是林冠宏把辛○○、唐崇祐介紹給庚○○，不是甲○○
    介紹等語（見訴481卷四第63至72頁）。
　⑸則關於甲○○招募唐崇祐參與詐欺集團乙節，唐崇祐於偵查、
    原審審理供（證）述，前後不一、互為矛盾，亦與辛○○、庚○○、壬○○於偵查、原審審理之證述不符。
 ⒌綜上所述，甲○○並非附表一、二所示贓款實際提款人，且各該
   被害人遭詐欺過程未見甲○○與實際提款車手唐崇祐、辛○○有
   何犯意聯絡、分擔內部分工行為，事後亦未分配取得贓款，
   又唐崇祐、辛○○、壬○○於警詢供述無從作為本案認定甲○○違
   反組織犯罪防制條例第4條第1項之招募他人加入犯罪組織之
   證據，而唐崇祐於偵查、原審審理供（證）述，前後不一、
   互為矛盾，亦與辛○○、庚○○、壬○○於偵查、原審審理之證述
   不符，基於罪疑惟輕有利於被告原則，因認公訴意旨就所指
   甲○○涉犯此部分犯行，所提證據尚存合理之懷疑，尚未達通
   常一般人均不致有所懷疑，而得以確信其為真實之程度，此
   外，復查無其他積極證據足認甲○○有何上開犯行，自難以公
   訴意旨所指加重詐欺、洗錢及招募他人加入犯罪組織之罪責
   相繩，揆諸前揭規定及說明，應認公訴意旨所指甲○○此部分
   犯行，尚屬無法證明，依法自應為甲○○無罪之諭知。
 ㈡己○○部分
 ⒈附表一編號4戊○○遭詐欺匯入15萬元後，由辛○○於108年5月2日
   下午3時6至24分許，分別在新北市板橋區南門街、文化路1段
   、中正路1巷，各提領2萬元共6次之事實（起訴書附表一編號
   7記載5次有誤，應予更正），業經戊○○供述明確（見他7865
   卷一第51至55頁），並有匯款申請書1份（見他7865卷一第71
   至77頁）在卷可考，又業經臺灣新北地方法院109年度審訴字
   第993號判決（詳見該判決附表二編號11所示，見訴481卷二
   第77至82頁）認定明確，且經本院函詢承辦新北市政府警察
   局新店分局，其函覆結果略以：除上開由辛○○提領外，另由
   唐崇祐於108年5月3日凌晨0時13至14分許分別提領2萬元、9,
   000元等情，有新北市政府警察局新店分局110年12月30日新
   北警店刑字第1104148441號函暨提領一覽表、提領影像對照
   表、熱點資料列表各1份（見本院卷第161至183頁）、林梓涵
   帳戶交易明細1份（見他7865卷二第115頁）附卷可查，可見
   附表一編號4、附表二編號7所示戊○○遭詐欺之贓款提款車手
   應為辛○○、唐崇祐，而非己○○。
 ⒉其次，己○○參與「庚○○」、「羅真勳」、「唐崇祐」所屬之詐
   欺集團，而於108年5月3日晚間9時40分許至42分許、晚間10
   時35分許，各在臺北市松山區南京東路5段提領邱郁宜、蘇世
   榮遭詐欺所匯出款項之犯行，業經臺灣臺北地方法院109年度
   審簡字第422號判決認定成立三人以上共同詐欺取財罪確定，
   及於108年5月3日上午11時42分許至56分許、下午1時46分許
   起至下午2時3分許、晚間6時18分許至24分許、晚間7時40分
   許至8時10分許間，在內湖大潤發內提領林安珍、盧賢林、李
   顏欣、孫靜文遭詐欺所匯出款項犯行，經臺灣士林地方法院1
   09年度審金訴字第181號判決認定成立三人以上共同詐欺取財
   罪，上訴後，除沒收部分外，經本院109年度上訴字第4598號
   判決駁回上訴確定，有臺灣臺北地方法院109年度審簡字第42
   2號判決1份（見訴481卷一第435至442頁)、臺灣士林地方法
   院109年度審金訴字第181號判決1份（見訴481卷二第257至26
   9頁）及本院被告前案紀錄表1份（見本院卷第87至91頁）在
   卷可參，足認己○○參與本案詐欺集團而擔任車手提領詐欺款
   項時點係於108年5月3日上午11時42分許之後，且所提領之被
   害人贓款不包括戊○○，參以卷內無證據可資證明己○○參與附
   表一編號7所示戊○○遭詐欺取財或洗錢犯行。
 ⒊己○○固於原審中坦承提領附表一編號4、附表二編號7之款項等
   語（見訴481卷一第103頁），然被告或共犯之自白，不得作
   為有罪判決之唯一證據，仍應調查其他必要之證據，以察其
   是否與事實相符，刑事訴訟法第156條第2項定有明文， 上開
   監視錄影畫面、交易明細等均無法證明己○○上開於原審中自
   白之真實性，尚難單以其自白遽認其有何加重詐欺取財、洗
   錢或參與犯罪組織等犯行。
 ⒋綜上所述，己○○既非附表一編號4（即附表二編號7）之提領贓
   款之人，卷內亦無相關證據證明其上開自白之真實性，從而
   ，公訴意旨就所指己○○涉犯此部分犯行，所提證據尚存合理
   之懷疑，尚未達通常一般人均不致有所懷疑，而得以確信其
   為真實之程度，此外，復查無其他積極證據足認己○○有何上
   開犯行，自難以公訴意旨所指加重詐欺及洗錢罪責相繩，揆
   諸前揭規定及說明，應認公訴意旨所指己○○此部分犯行，尚
   屬無法證明，依法自應為己○○無罪之諭知。
五、駁回上訴之理由
　㈠原審同此認定，以甲○○就附表一部分、己○○就附表一編號4（
    即附表二編號7）部分犯罪均不能證明，諭知甲○○、己○○就
    上開部分均無罪之判決，核無不合。
　㈡檢察官上訴意旨略以：
  ⒈關於甲○○部分，辛○○、庚○○、壬○○均有參與詐欺集團或與詐
    欺集團有關，可能因各自利害關係而供述未盡一致，且甲○○
    自承與辛○○、庚○○、壬○○並無恩怨糾紛，是辛○○、庚○○、壬○○等不利於甲○○之證詞，尚非全未可信。又甲○○以難以聯想
    為自己之「李裕凱」作為臉書名稱，張貼賺錢之工作訊息，
    尚與求職常情有異，原審未認甲○○招攬他人加入詐欺集團，
    容有未合。
  ⒉關於己○○部分，原審未函詢移送機關提供己○○是否有在內湖
    大潤發8次提領原判決附表三戊○○之款項，即逕認己○○之自
    白並無其他證據佐證，而諭知己○○無罪，尚有未洽。
　㈢經查，甲○○無「招攬」或招募他人加入詐欺集團之犯行（業
    經說明如前），又經新北市政府警察局新店分局函覆本院：
    附表一編號4戊○○受騙之贓款提領人分別為辛○○、唐崇祐，
    附表二編號7之提款人並非己○○，上開監視錄影畫面、交易
    明細等均無法證明己○○上開於原審中自白之真實性（業經說
    明如前），從而，檢察官之上訴均無理由，應予駁回。
據上論斷，應依刑事訴訟法第368條，判決如主文。
本案經檢察官黃珮瑜提起公訴，檢察官郭昭吟提起上訴，檢察官
羅松芳到庭執行職務。
中　　華　　民　　國　　111 　年　　7 　　月　　26　　日
                  刑事第十二庭  審判長法　官  陳如玲
                                      法　官  魏俊明
                                      法　官  蔡如惠
以上正本證明與原本無異。
甲○○、己○○均不得上訴。
檢察官如不服本判決，應於收受送達後20日內向本院提出上訴書
狀，惟須受刑事妥速審判法第9條限制。其未敘述上訴之理由者
，並得於提起上訴後20日內向本院補提理由書(均須按他造當事
人之人數附繕本)「切勿逕送上級法院」。
刑事妥速審判法第9條：
除前條情形外，第二審法院維持第一審所為無罪判決，提起上訴
之理由，以下列事項為限：
一、判決所適用之法令牴觸憲法。
二、判決違背司法院解釋。
三、判決違背判例。
刑事訴訟法第 377 條至第 379 條、第 393 條第 1 款之規定，
於前項案件之審理，不適用之。
                                      書記官  宗志強 
中　　華　　民　　國　　111 　年　　7 　　月　　26　　日
附表一:被害人遭詐欺匯款部分
編號 被害人 詐欺手法 匯(付)款時間 匯(付)款金額 匯(付)款入帳戶 1 丁○○(提告) 於108年5月5日下午4時30分接獲自稱為網路賣家客服之電話，佯稱網路訂單有誤，欲協助解除訂單付款設定，致被害人丁○○誤信而應對方指示而受騙匯款至右列帳戶 ⑴108年5月6日下午7時57分 ⑵108年5月6日下午7時59分 ⑴4萬9987元 ⑵4萬9989元 台北富邦銀行帳號 000000000000號帳戶 2 乙○○(提告) 於108年5月6日下午7時43分接獲自稱金石堂網路商店客服欲協助解除分期付款設定,致被害人乙○○誤信而應對方指示而受騙匯款至右列帳戶 ⑴108年5月6日下午9時52分 ⑵108年5月6日下午10時6分  ⑴1萬983元 ⑵9970元 同上 3 丙○○(提告) 於108年5月6日下午5時30分接獲自稱歡樂鹿網路商店客服欲協助解除分期付款設定,致被害人丙○○誤信而應對方指示而受騙匯款至右列帳戶 108年5月6日下午6時49分 2萬9985元 元大銀行永康分行張家綺帳號00000000000000號帳戶 4 戊○○(提告) 於108年4月26日15時13分許，接獲自稱為其胞兄媳婦陳佳瑩之電話，佯稱因購買法拍屋欲借款云云，致被害人戊○○陷於錯誤，依指示匯款至右列帳戶 108年5月2日上午11時56分 15萬元 土地銀行光復分行林梓涵帳號000000000000號帳戶 
附表二:被告提領
編號 被害人 被告提款時間 提款地點 提款金額 提領帳戶 提領人(車手) 1 丁○○ 108年5月6日晚間8時16分 臺北市○○區○○路0段00號台北富邦銀行興隆分行 5萬元 台北富邦銀行帳號 000000000000號帳戶 唐崇祐 2 丁○○ 108年5月6日晚間8時17分 同上 4萬9000元 同上 唐崇佑(起訴書漏載，應補充之) 3 乙○○ 108年5月6日晚間10時2分 臺北市○○區○○路0段00號統一康喜 1萬5元 同上 唐崇祐 4 乙○○ 108年5月6日晚間10時5分 臺北市○○區○○路0段000號全聯文山辛亥店 1005元 同上 唐崇祐 5 丙○○ 108年5月6日晚間7時1分 臺北市○○區○○路0段00號萊爾富超商北市萬興店  2萬元 元大銀行永康分行張家綺帳號00000000000000號帳戶  唐崇祐 6 丙○○ 108年5月6日晚間7時9分 臺北市○○區○○路○段00巷0弄00號 全家超商中科大店 1萬元 同上 唐崇祐 7 戊○○ 108年5月2日下午3時6分至24分(5次)、108年5月3日凌晨12時13分、14分共8次交易 內湖大潤 發 2萬元7次(共14萬元)、9000元 土地銀行光復分行林梓涵帳號000000000000號帳戶 己○○、辛○○(辛○○提領被害人戊○○款項部分業已提起公訴)